---
title: "House Prices - kaggle"
author: 
  - name: "*Ana Maria F Costa*"
  - name: "*Eduarda da Silva Brito*"
  - name: "*Maria Helena Ramos de Macedo*"
format: 
  html:
    toc: true #Cria um sumário
    code-fold: true #Esconde o código, mas vê se clicar
execute:
  echo: true
---

### 1. Introdução e contextualização do problema

#### 1.1 Objetivo geral

Analisar os fatores determinantes na precificação de imóveis residenciais utilizando modelagem estatística, a fim de ajudar as imobiliarias a determinar os preços dos imóveis.

#### 1.2 Objetivo específico

- Identificar e quantificar a relação entre a área construída e o preço de venda.

- Avaliar o impacto da localização e da proximidade do centro no valor dos imóveis.

- Desenvolver um modelo de regressão linear múltiplo com alto poder explicativo e diagnosticar suas suposições.

### 2. Fundamentação Teórica

#### 2.1 Regressão Linear Múltipla

#### 2.2 Precificação Hedônica

### 3. Descrição da base de dados

- **SalePrice (Preço de Venda)** - the property's sale price in dollars. This is the target variable that you're trying to predict. (o preço de venda do imóvel em dólares. Esta é a variável alvo que você está tentando prever.)

- **MSSubClass**: The building class (Classe do edifício)

- **MSZoning**: The general zoning classification (Classificação geral de zoneamento)

- **LotFrontage**: Linear feet of street connected to property (Metros lineares de rua conectados à propriedade)

- **LotArea**: Lot size in square feet (Tamonho do lote em pés quadrados)

- **Street**: Type of road access (Tipo de acesso viário)

- **Alley**: Type of alley access (Tipo de acesso por viela)

- **LotShape**: General shape of property (Formato geral da propriedade)

- **LandContour**: Flatness of the property (Planicidade da propriedade)

- **Utilities**: Type of utilities available (Tipo de serviços públicos disponíveis)

- **LotConfig**: Lot configuration (Configuração do lote)

- **LandSlope**: Slope of property (Inclinação da propriedade)

- **Neighborhood**: Physical locations within Ames city limits (Localização física dentro dos limites da cidade de Ames)

- **Condition1**: Proximity to main road or railroad (Proximidade à estrada principal ou ferrovia)

- **Condition2**: Proximity to main road or railroad (if a second is present) (Proximidade à estrada principal ou ferrovia - se houver uma segunda)

- **BldgType**: Type of dwelling (Tipo de residência)

- **HouseStyle**: Style of dwelling (Estilo de residência)

- **OverallQual**: Overall material and finish quality (Qualidade geral do material e acabamento)

- **OverallCond**: Overall condition rating (Classificação geral da condição)

- **YearBuilt**: Original construction date (Data de construção original)

- **YearRemodAdd**: Remodel date (Data da última reforma)

- **RoofStyle**: Type of roof (Tipo de telhado)

- **RoofMatl**: Roof material (Material do telhado)

- **Exterior1st**: Exterior covering on house (Revestimento externo da casa)

- **Exterior2nd**: Exterior covering on house (if more than one material) (Rev ext da casa se houver mais de um material)

- **MasVnrType**: Masonry veneer type (Tipo de revestimento de alvenaria)

- **MasVnrArea**: Masonry veneer area in square feet (Área de revestimento de alvenaria em pés quadrados)

- **ExterQual**: Exterior material quality (Qualidade do material externo)

- **ExterCond**: Present condition of the material on the exterior (Condição atual do material no exterior)

- **Foundation**: Type of foundation (Tipo de fundação)

- **BsmtQual**: Height of the basement (Altura do porão)

- **BsmtCond**: General condition of the basement (Condição geral do porão)

- **BsmtExposure**: Walkout or garden level basement walls (Paredes do porão com saída para o jardim ou nível do jardim)

- **BsmtFinType1**: Quality of basement finished area (Qualidade da área acabada do porão)

- **BsmtFinSF1**: Type 1 finished square feet (Área acabada do tipo 1 em pés quadrados)

- **BsmtFinType2**: Quality of second finished area (if present) (Qualidade da segunda área acabada - se houver)

- **BsmtFinSF2**: Type 2 finished square feet (Área acabada do tipo 2 em pés quadrados)

- **BsmtUnfSF**: Unfinished square feet of basement area (Área inacabada do porão em pés quadrados)

- **TotalBsmtSF**: Total square feet of basement area (Área total do porão em pés quadrados)

- **Heating**: Type of heating (Tipo de aquecimento)

- **HeatingQC**: Heating quality and condition (Qualidade e condição do aquecimento)

- **CentralAir**: Central air conditioning (Ar condicionado central)

- **Electrical**: Electrical system (Sistema elétrico)

- **1stFlrSF**: First Floor square feet (Área do primeiro andar)

- **2ndFlrSF**: Second floor square feet (Área do segunda andar)

- **LowQualFinSF**: Low quality finished square feet (all floors) (Área acabada de baia qualidade - todos os andares)

- **GrLivArea**: Above grade (ground) living area square feet (Área habitável acima do nível do solo)

- **BsmtFullBath**: Basement full bathrooms (Banheiros completos no subsolo)

- **BsmtHalfBath**: Basement half bathrooms (Lavabos no subsolo)

- **FullBath**: Full bathrooms above grade (Banheiros completos acima do nível do solo)

- **HalfBath**: Half baths above grade (Lavabos acima do nível do solo)

- **Bedroom**: Number of bedrooms above basement level (Número de quartos acima do nível do solo)

- **Kitchen**: Number of kitchens (Números de cozinhas)

- **KitchenQual**: Kitchen quality (Qualidade da cozinha)

- **TotRmsAbvGrd**: Total rooms above grade (does not include bathrooms) (Total de cômodos acima do nível do solo - NÃO inclui banheiros)

- **Functional**: Home functionality rating (Classificação da funcionalidade da casa)

- **Fireplaces**: Number of fireplaces (Lareiras)

- **FireplaceQu**: Fireplace quality (Qualidade da lareira)

- **GarageType**: Garage location (Localização da garagem)

- **GarageYrBlt**: Year garage was built (Ano de construção da garagem)

- **GarageFinish**: Interior finish of the garage (Acabamento interno da garagem)

- **GarageCars**: Size of garage in car capacity (Tamanho da garagem em carros - capacidade)

- **GarageArea**: Size of garage in square feet (Tamanho da garagem em pés quadrados)

- **GarageQual**: Garage quality (Qualidade da garagem)

- **GarageCond**: Garage condition (Condição da garagem)

- **PavedDrive**: Paved driveway (Entrada pavimentada)

- **WoodDeckSF**: Wood deck area in square feet (Área do deck de madeira em pés quadrados)

- **OpenPorchSF**: Open porch area in square feet (Área da varanda aberta em pés quadrados)

- **EnclosedPorch**: Enclosed porch area in square feet (Área da varanda fechada em pés quadrados)

- **3SsnPorch**: Three season porch area in square feet (Área da varanda de três estações em pés quadrados)

- **ScreenPorch**: Screen porch area in square feet (Área da varanda telada em pés quadrados )

- **PoolArea**: Pool area in square feet (Área da piscina em pés quadrados)

- **PoolQC**: Pool quality (Qualidade da piscina)

- **Fence**: Fence quality (Qualidade da cerca)

- **MiscFeature**: Miscellaneous feature not covered in other categories (Característica diversa não coberta em outras categorias)

- **MiscVal**: \$Value of miscellaneous feature (Valor da característica diversa)

- **MoSold**: Month Sold (Mês da venda)

- **YrSold**: Year Sold (Ano da venda)

- **SaleType**: Type of sale (Tipo de venda)

- **SaleCondition**: Condition of sale (Condição da venda)

### 4. Preparação dos dados

```{r}
# Instalando o ambiente Python
# Depois disso dá para misturar o R com o Python
library(reticulate)
reticulate::py_install("ipython")
repl_python()
```

#### 4.1 Dados faltantes

Aqui os dados com *NA*s são dados onde a casa não tem garagem, ou cerca, ou piscina. *Não* são dados incompletos. Logo, não se usa o ajuste substituindo os dados pela média ou mediana. Mas substituindo *NA* por *"None"* em variáveis categóricas. E *NA* por 0, em variáveis numéricas.

```{python}
# Carregando as bibliotecas ...
import numpy as np
import pandas as pd
from IPython.display import display

# Carregando o dataset ...
dados_train=pd.read_csv("/home/delfos/Documentos/UEPB_20260326/PEDRO_MONTEIRO/CONSULTANCY/CONSULTANCY_PROJECTS/HOUSE_PRICES_PROJECT/DATA/house-prices-advanced-regression-techniques/train.csv")

# Zoiando
dados_train.head()  #5 primeiras linhas

# Para vê os tipos de dados e se há valores nulos
dados_train.info()

# Mudando a config p/exibir TODAS as linhas da tabela/série. O pandas esconde com "..."
pd.set_option("display.max_rows",None)

# Contando quantos NAs
dados_train.isnull().sum().sort_values(ascending=False)
#.isnull(): Identifica o que é nulo.
#.sum(): Soma os valorees or coluna.
#sort_values(ascending=False): Ordena os valores do maior para o menor.

# Porcentagem dos NAs
(dados_train.isnull().sum() / len(dados_train) * 100).sort_values(ascending=False)
```

PoolQC (Qualidade da piscina) = 99.520548% NONE

MiscFeature (Recursos Extras / Diversos) = 96.301370% NONE

Alley (Beco ou Vielas de acesso) = 93.767123% NONE

Fence (Cerca) = 80.753425% NONE

MasVnrType (Revestimento de Alvenaria) = 59.726027% NONE

```         
FireplaceQu      47.260274
LotFrontage      17.739726
GarageQual        5.547945
GarageFinish      5.547945
GarageType        5.547945
GarageYrBlt       5.547945
GarageCond        5.547945
BsmtFinType2      2.602740
BsmtExposure      2.602740
BsmtCond          2.534247
BsmtQual          2.534247
BsmtFinType1      2.534247
MasVnrArea        0.547945
Electrical        0.068493
```

```{python}
# Para não bagunçar o Dataset original
dados_copia=dados_train.copy()

# Identificar col qualitativas (object e category)
qualitativas=dados_copia.select_dtypes(include=["object","category","string"]).columns

# Identificar col quantitativas (int,float)
quantitativas=dados_copia.select_dtypes(include=["int64","float64"]).columns

# Preencher "None" nas colunas qualitativas com NAs
dados_copia[qualitativas]=dados_copia[qualitativas].fillna("None")

# Preenche "0" nas colunas quantitativas com NAs
dados_copia[quantitativas]=dados_copia[quantitativas].fillna(0)

exit
```

```{r}
#Não há um view que preste em Python! Logo,...
library(dplyr)

# Puxa os dados do Python como se fosse R
dados_r<-py$dados_copia

# Verificando a tabela
View(dados_r)
```

#### 4.2 Tratamento de outliers

#### 4.3 Transformações

### 5. Estatística Descritiva

#### 5.1 Tabelas

Para análise inicial escolhemos a variável resposta, Preço de Venda (SalePrice), o tamanho do lote em pés quadrados (LotArea), a capacidade de carros na garagem (GarageCars), e a quantidade de quartos (BedroomAbvGr).

```{python}
# Selencionando algumas variáveis para análise descritiva inicial

variaveis_primeira_analise=["SalePrice","LotArea","GarageCars","BedroomAbvGr"]

# Criando um dicionário para armazenar as estatísticas

estatisticas={
  "Média":dados_copia[variaveis_primeira_analise].mean(),
  "Mediana":dados_copia[variaveis_primeira_analise].median(),
  "Desvio Padrão":dados_copia[variaveis_primeira_analise].std()
}

# Criando o DataFrame
tabela_descritiva=pd.DataFrame(estatisticas)
print(tabela_descritiva)

# Calculando o coeficiente de variação
# CV%=(dp/média)*100
# Criando nova coluna
tabela_descritiva["CV(%)"]=(tabela_descritiva["Desvio Padrão"]/tabela_descritiva["Média"])*100

# Arredondando p/2 casa decimais
tabela_descritiva=tabela_descritiva.round(2)
print(tabela_descritiva)

```

- média

- mediana

- dp

- CV (%)

#### 5.2 Gráficos

```{python}
# Design
import seaborn as sns
# Cria a estrutura do gráfico.
import matplotlib.pyplot as plt

# Configurando o estilo dos gráficos
sns.set_theme(style="whitegrid")
#whitegrid: Fundo br c/line de grades

# Colocar os 3 graphics lado a lado
#fig,axes=plt.subplots(1,3,figsize=(18,5))
#plt.subplots: Vários graphics em uma mesma img.
#plt.subplots(line,col,tamanhoDaFigura=(largura,altura))
#fig:Retorne figura
#axes: array c/3 subplots

# Criando o Histograma
plt.figure(figsize=(8, 5)) # Define o tamanho desta janela específica
sns.histplot(dados_copia['SalePrice'], kde=False, color='skyblue')
plt.title('Histograma de SalePrice')
plt.xlabel('Preço de Venda ($)')
plt.ylabel('Frequência')
plt.show() # Fecha a janela atual e exibe o gráfico

# Densidade
plt.figure(figsize=(8, 5)) 
sns.kdeplot(dados_copia['SalePrice'], fill=True, color='purple')
plt.title('Gráfico de Densidade de SalePrice')
plt.xlabel('Preço de Venda ($)')
plt.ylabel('Densidade')
plt.tight_layout()
plt.show()

# Boxplot
plt.figure(figsize=(6, 5)) # Um pouco mais estreito porque boxplot vertical fica melhor assim
sns.boxplot(y=dados_copia['SalePrice'], color='lightgreen')
plt.title('Boxplot de SalePrice')
plt.ylabel('Preço de Venda ($)')
plt.show()


```

#### - histograma

- boxplot

- densidade

### 6. Análise exploratória

### 7. Modelagem estatística

### 8. Diagnóstico do modelo

### 9. Seleção do melhor modelo

### 10. Discursão dos resultados

### 11. Conclusões

### 12. Referências
